【裁判字號】    91,易,2967
【裁判日期】    920130
【裁判案由】    竊盜等
【裁判全文】
臺灣高雄地方法院刑事判決                        九十一年度易字第二九六七號
    公  訴  人  臺灣高雄地方法院檢察署檢察官
    被      告  己○○  男  二.
    被      告  乙○○  男  二.
右列被告等因竊盜等案件，經檢察官提起公訴（九十一年度偵字第一四四六五號、第
一四六七一號）暨移送併辦（九十一年度偵字第二○七四三號、第二四九二九號、第
二七二三九號），本院判決如左：
    主  文
己○○共同連續踰越牆垣竊盜，處有期徒刑拾月。
乙○○共同竊盜，累犯，處拘役伍拾日，如易科罰金，以參佰元折算壹日。
    事  實
一、乙○○前因肅清煙毒條例案件，經本院於民國八十七年二月二十七日以八十七年
    度訴字第三九號判處有期徒刑五月，並已確定，且於八十七年八月七日易科罰金
    執行完畢，仍不知悔改，與己○○共同基於意圖為自己不法之所有，己○○則基
    於概括之犯意，於九十一年五月八日十五時三十五分許，由己○○騎乘車牌號碼
    ＭＺ五—七二０號重型機車，搭載乙○○（起訴書誤載為乙○○騎車搭載己○○
    ），行經高雄縣永安鄉○○村○○路一三一號甲○○住宅前，見甲○○所有之鋁
    質大門二個（價值約新臺幣六千元）置於於上開住宅之圍牆內，而圍牆之大門又
    未上鎖，僅以鐵絲拴住，二人認有機可乘，竟未經許可，由乙○○擅行進入該住
    宅圍牆內附連圍繞之土地行竊，乙○○則在外停車等待己○○，俟己○○竊得該
    二個鋁質大門並搬至前開住處外，正欲將之置放於機車上時，因遭甲○○察覺，
    二人便將鋁質大門遺留現場並立即騎車逃逸。嗣因甲○○記下車牌號碼，而報警
    循線查獲。
二、己○○共同或單獨由其一人於後述之時間、地點，實施竊盜行為：
（一）於九十一年七月三日十二時許，在高雄縣岡山鎮○○路七號前，見余和田所有
      之車牌ＷＡＡ—一四０號輕型機車一輛（價值約新臺幣五千元），停放該處且
      鑰匙並未取下，認有機可趁，即啟動該機車之電門後，竊取該機車得手，以作
      為自己代步工具；復隨即於同日十七時四十分許，騎乘上開竊得之機車，行經
      高雄縣岡山鎮○○路一之一號丙○○夫婦經營之「長昇鐵工廠」大門前，見丙○○夫婦所有放置該大門前之鐵板十幾塊（價值約新臺幣數千元），即陸續將
      上開鐵板搬至該前開機車旁，而置於自已之實力支配下，正欲以機車載往他處
      變賣，惟因遭丙○○當場察覺，遂將竊得之鐵板遺留現場倉皇逃逸；又於翌日
      即同年七月四日十五時二十分許，再度騎乘上開竊得之機車，前往前開「長昇
      鐵工廠」，竊取丙○○所有放置該工廠招牌下方之鋁質門條二十二支（價值約
      新臺幣五千元），得手後將之搬放置在上開機車之腳踏板上，正欲載往他處變
      賣，旋遭丙○○察覺，丙○○即騎乘機車追躡己○○所騎乘之機車至高雄縣岡
      山鎮○○路一一０巷與該路一０七巷十弄交岔路口，報警而當場查獲。
（二）於九十一年九月十七日，騎乘車牌ＪＴＬ－七三七號重型機車，於同日十三時
      三十分許行經高雄縣永安鄉永安工業區○○○路十八號龍達興業股份有限公司
      前，見戊○○所有之五十公斤白鐵及六組伸縮管（價值約新臺幣二十萬元）置
      放於該公司前，認有機可乘，即徒手竊取前開五十公斤白鐵及六組伸縮管，並
      將之置放於前開機車踏板上，正欲離去之際，即為戊○○發現，報警而當場查
      獲。
（三）於九十一年十一月九日己○○以電話邀約邱丁在（另案審理中）前往位於高雄
      縣湖內鄉○○村○○街六一○號國盛鋁業有限公司行竊，邱丁在遂於同日十八
      時三十分許騎乘車牌ＵＥＩ－一九一號機車帶同己○○前往該公司，由己○○
      下車入內行竊，邱丁在則在外停車等待己○○，己○○旋即翻越圍牆入內，竊
      取為洪啟盛所有，堆放於圍牆旁之鋁廢料三包（每包二十公斤，價值約新臺幣
      三千元），得手後，先將之丟至圍牆外，正欲離去之際，嗣因洪啟盛之表弟黃
      玄德駕車行經該地，發覺有人侵入該公司內，即通知洪啟盛，且當場逮捕二人
      並報警處理。
（四）於九十一年十二月十一日，騎乘未懸掛車牌之機車，於同日十四時四十分許行
      經高雄縣岡山鎮○○巷○○道路之魚塭工寮前，見丁○○所有之鐵管四支及空
      氣幫浦車葉一支（價值約新臺幣四千元）分別置於兩間工寮之中間及工寮內，
      即徒手竊取上開鐵管及空氣幫浦車葉，並已將鐵管置放於前開機車踏板上，而
      空氣幫浦車葉正欲移置該機車踏板上時，而皆已置於自己實力支配下，即為丁○○發現，遂報警而當場查獲。
三、案分別經甲○○告訴及高雄縣政府警察局岡山分局移送台灣高雄地方院檢察署檢
    察官偵查起訴暨移送併案審理。
    理  由
一、訊據被告己○○對於右揭犯罪事實除矢口否認有事實一所示被告乙○○有與之共
    同竊盜，及事實二（一）所示於九十一年七月三日十七時四十分許，在高雄縣岡
    山鎮○○路一之一號丙○○夫婦經營之「長昇鐵工廠」大門前竊取丙○○所有十
    幾塊鐵板之事實外，其餘部分均坦承不諱，並就否認部分辯稱：乙○○並不知情
    伊要偷，且伊只去長生鐵工廠一次而已云云。被告乙○○則矢口否認有何竊盜犯
    行，並辯稱：伊不知道他要偷東西，他把東西搬出來才知道云云。經查：
（一）右揭被告己○○坦承之事實，業據告訴人甲○○於警、偵訊及本院審理時、被
      害人余和田、戊○○及洪啟盛於警訊、丙○○於警、偵訊及本院審理時、丁○○於警訊及本院審理時指述綦詳，並與共犯邱丁在於警、偵訊所供相符，復與
      當場目擊被告竊盜並逮捕被告之證人黃玄德於警訊及偵訊時證述之情節相符，
      並有領結三紙、贓物認領收據一紙、贓物認領保管單二紙、車牌ＷＡＡ－一四
      ○號輕型機車行照一紙、搜索扣押筆錄一紙、扣押筆錄二紙、照片八幀等在卷
      可稽，被告己○○此部分之自白與事實相符，自可採為認定事實之依據，是被
      告己○○此部分之犯行，堪以認定。
（二）至被告己○○雖否認於九十一年七月三日十七時四十分許，在「長昇鐵工廠」
      大門前竊取丙○○所有十幾塊鐵板之犯行；另被告乙○○亦否認有共同參與竊
      取甲○○二個鋁質大門之犯行，惟查：
  （１）上開時、地之犯罪事實，業據被告二人於警訊中供承無訛，參以被告二人於
        本院審理時對於警訊之供詞，並未表示有何遭受警員威脅或逼迫等不法情事
        ，顯然渠等當時應係出於自由意思下所為，是被告二人於警訊時所供自可採
        信。又上開己○○確於當時有將鐵板十幾塊搬移至機車旁，而置於自已之實
        力支配下之事實，亦據被害人丙○○於警、偵訊及本院審理時陳明在卷，佐
        以二人並無何怨隙，則丙○○前開所述，當無故意誣指被告之理。
  （２）且己○○雖於本院審理時辯稱：伊只去長生鐵工廠一次而已云云，惟此與其
        於偵訊時自承當天有前往該處等語（九十一年度偵字第一四四六五號偵查卷
        第五頁背面），顯然甚有歧異，而被告上開於偵訊之供詞，更無可能係受檢
        察官之威脅或逼迫所為，徵諸被告事後所陳，是否可信，已非無疑。
  （３）至己○○雖另於本院審理時改口辯稱：被告乙○○並未參與竊盜云云，然此
        卻與其於偵訊時對於檢察官詢問有無去偷甲○○窗戶時，己○○當時所供述
        ：「‧‧‧，生仔（即乙○○）騎車在外面把風，‧‧‧」等語明顯不符（
        九十一年度偵字第一四六七一號偵查卷第九頁背面），基前同一說明，己○○於本院審理時所陳是否足採，亦非無疑。且當時乙○○係在旁等待己○○
        將上開二個鋁質大門搬出，衡情尚須花費一定之時間，若乙○○當時未有共
        同竊盜之故意，何以會在上開地點等待己○○，且更於為甲○○發現後，駕
        車帶同己○○離去，顯然不合常理，誠難採信，故被告二人上開所辯無非係
        卸責之詞，委無足取。益徵應係被告二人共同竊取鋁質大門，被告乙○○始
        未作任何詢問而逕於前開處所附近等待己○○。
  （４）綜上，基於上述各項證據資料，足見被告己○○於右揭時、地確有竊取前揭
        鐵板，及被告二人有共同竊取甲○○二個鋁質大門之事實，而被告二人所辯
        均不足採信，事證明確，被告二人此部分犯行已堪認定。
二、按刑法第三百二十一條第一項第二款所謂安全設備，指依社會通常觀念足認為防
    盜之設備而言，而事實欄二（三）之圍牆，被告己○○既須翻越始能進入，顯具
    一定之高度，其效用當為防閑工寮之安全設備，核屬安全設備之一種。核被告乙○○、己○○於事實欄一所為，係犯刑法第三百二十條第一項之竊盜罪、第三百
    零六條第一項無故侵入他人附連圍繞土地罪；被告乙○○、己○○所犯上開刑法
    第三百二十條第一項、第三百零六條第一項二罪間，有方法結果之牽連關係，應
    依刑法第五十五條從一重即刑法第三百二十條第一項之竊盜罪處斷。被告己○○
    於事實欄二（一）（二）（四）所為係犯刑法第三百二十條第一項之竊盜罪；被
    告己○○於事實欄二（三）所為，係犯刑法第三百二十一條第一項第二款之踰越
    安全設備竊盜罪。被告乙○○與己○○就上開事實一所示之竊盜罪，及被告己○○與共犯邱丁在就上開刑法第三百二十一條第一項第二款之踰越安全設備竊盜罪
    ，分別有犯意聯絡及行為分擔，均為共同正犯。被告己○○所犯上開數次竊取物
    之行為，時間緊接，犯罪構成要件相同，顯係基於概括犯意而反覆為之，為連續
    犯，應論以一較重之刑法第三百二十一條第一項第二款之加重竊盜罪，並加重其
    刑。又被告乙○○前因肅清煙毒條例案件，經本院於民國八十七年二月二十七日
    以八十七年度訴字第三九號判處有期徒刑五月，並已確定，且於八十七年八月七
    日易科罰金執行完畢，有台灣高雄地方法院檢察署刑案資料查註記錄表及臺灣高
    等法院被告全國前案紀錄表各一紙在卷可憑，茲於執行完畢後五年以內再犯有期
    徒刑以上之本罪，為累犯，應依刑法第四十七條之規定加重其刑。爰審酌被告乙○○、己○○二人為一己之私，恣意竊取他人財物，侵害他人財產權益，惡性非
    輕，惟所得財物皆已返還被害人及告訴人，有前開領結、贓物認領收據及贓物認
    領保管單附卷可稽，且被告己○○犯後坦承大部分犯行，態度尚佳，被告己○○
    連續竊盜，其犯罪情節較重等一切情狀，各量處如主文所示之刑，並對被告乙○○諭知易科罰金折算標準，以資懲儆。
三、據上論斷，應依刑事訴訟法第二百九十九條第一項前段，刑法第二十八條、第五
    十六條、第三百二十條第一項、第三百二十一條第一項第二款、第三零六條第一
    項、第五十五條、第四十一條第一項、第四十七條，罰金罰鍰提高標準條例第一
    項前段、第二條，判決如主文。
本案經檢察官蕭宇誠到庭執行職務。
中      華      民      國      九十二      年    一    月    三十    日
                                  臺灣高雄地方法院刑事第三庭
                                      法  官  楊  宗  翰
右正本證明與原本無異。
如不服本判決，應於判決送達後十日內，向本院提出上訴狀。
                                      書記官  陳  怡  真
中      華      民      國      九十二      年    二    月    六     日
附錄本判決論罪之法條：
刑法第三百二十條第一項
    意圖為自己不法之所有或第三人不法之所有，而竊取他人之動產者，為竊盜罪，
    處五年以下有期徒刑、拘役或五百元以下罰金。
刑法第三百二十一條第一項第二款：
    犯竊盜罪而有左列情形之一者，處六月以上五年以下有期徒刑：
    二、毀越門扇、牆垣或其他安全設備而犯之者。


司法院資訊處製作；財團法人民間司法改革基金會備份。
